【裁判字號】    90,訴,6740
【裁判日期】    920109
【裁判案由】    公平交易法
【裁判全文】
臺北高等行政法院判決                              九十年度訴字第六七四○號
                              .
    原      告  全盈隆建設股份有限公司
    代  表  人  甲○○
    訴訟代理人  張泰昌律師
    複代理人    王雅慧律師
    被      告  行政院公平交易委員會
    代  表  人  黃宗樂（主任委員）
    訴訟代理人  丙○○
                乙○○
右當事人間因公平交易法事件，原告不服行政院中華民國九十年十月九日台九十訴字
第○五五八七一號訴願決定，提起行政訴訟。本院判決如左：
    主  文
原告之訴駁回。
訴訟費用由原告負擔。
    事  實
一、事實概要：原告之前身東帝士股份有限公司（民國【以下同】八十九年六月十二
    日變更名稱為原告）被檢舉於八十三年間預售「東帝士白雲山莊」房屋時，在其
    廣告中就「高爾夫球果嶺、室外游泳池」及「社區山水景觀」等公共設施涉嫌為
    虛偽不實及引人錯誤之表示。經被告機關調查結果，以原告於建物銷售廣告上對
    系爭建案中庭規劃有高爾夫球果嶺、室外游泳池等公共設施為虛偽不實及引人錯
    誤之表示，違反行為時公平交易法第二十一條第一項之規定，乃依同法第四十一
    條前段規定，以九十年三月五日（九十）公處字第○四三號處分書，命原告自處
    分書送達之次日起立即停止前開虛偽不實及引人錯誤之表示。原告不服，提起訴
    願，亦遭駁回，遂向本院提起行政訴訟。
二、兩造聲明：
  (一)原告未於言詞辯論期日到場，惟據其書狀及於準備程序陳述聲明：訴願決定及原
    處分均撤銷。訴訟費用由被告負擔。
  (二)被告聲明：駁回原告之訴。訴訟費用由原告負擔。
三、兩造之爭點：
    原告預售「東帝士白雲山莊」房屋時，在其廣告中就「高爾夫球果嶺、室外游泳
    池」，更改為戲水噴泉區及網球場所，是否違反行為時公平交易法第二十一條第
    一項之規定？
甲、原告主張：
  (一)原告於系爭廣告圖整體內容所欲表達者，乃一具閒適、自然及休閒功能概念之中
    庭環境空間，以使「白雲山莊」之欲購者得以想像其於購買後所得享有之舒適生
    活。是系爭廣告圖僅為原告欲創造之生活品質之「示意圖」，非如被告所認建物
    內容之一部，蓋系爭中庭設施並非原告與「白雲山莊」購買戶所訂買賣契約之一
    部。
  (二)次就系爭高爾夫球果嶺言，原告因考慮該中庭已擁有乙座高爾夫球果嶺，且為增
    加該中庭設施之多樣性，乃更改乙座果嶺為戲水噴泉區，此於原告所欲創設之閒
    適、自然及具休閒功能之中庭生活空間言，並無任何牴觸。是原告以戲水噴泉區
    為原果嶺之替代設施，並不違反該廣告整體內容所欲表達者，且「白雲山莊」之
    欲購戶實無任何將因該廣告（二座果嶺）之誤導而致購買「白雲山莊」房屋之虞
    ，蓋該中庭仍有乙座高爾夫球果嶺，住戶仍享有得於高爾夫球果嶺揮杆之休閒生
    活。
  (三)又系爭廣告圖所示室外游泳池，雖被網球場所取代，惟原告已於「白雲山莊」設
    置「金典俱樂部」，凡購買戶只須繳保證金即當然成為該俱樂部之 VIP會員，而
    享用該俱樂部內包括室內溫水游泳池、水舞台、冰宮及射箭場等設施；是「白雲
    山莊」之住戶仍享有具游泳之休閒功能之舒適生活，此於原告欲設置具游泳之休
    閒功能設施言，並無牴觸，是系爭游泳池之變更，實不違反系爭廣告整體內容所
    欲闡明之生活品質，其休閒之功能性亦未減損，欲購戶實無任何將因該廣告（乙
    座游泳池）之誤導而致購買「白雲山莊」房屋之虞，且住戶實無任何損失可言。
  (四)按「事業不得在商品或其廣告上，或以其他使公眾得知之方法，對於商品之價格
    、數量、品質、內容、製造方法、製造日期、有效期限、使用方法、用途、原產
    地、製造者、製造地、加工者、加工地等，為虛偽不實或引人錯誤之表示或表徵
    。」公平交易法第廿一條第一項定有明文。所謂引人錯誤廣告，係指廣告主利用
    廣告技巧、手法，誇張或歪曲事實、遺漏重要事實，使消費者有陷於錯誤之虞，
    並足以造成消費者或廣告主同業之損失。是無論虛偽不實或引人錯誤之廣告，該
    廣告均須具有足以使消費者有陷於錯誤，並導致其購買商品決定之虞或造成損失
    之要件，始足當之。亦即判斷廣告是否引人錯誤，應以該廣告整體是否足使具合
    理判斷之消費者造成誤解，且因是項廣告之誤導，而決定購買該商品為其標準。
    再依同條文立法理由所示：「事業常為競爭之目的，於商品或其廣告上或其他使
    公眾週知之方法，就商品之價格、數量、品質、內容‧‧‧等虛偽不實或引人錯
    誤之表示，致他人誤信而與之交易遭受損害，故明定禁止」觀之，可知其立法目
    的係在於預防消費者遭受損害，惟事業在廣告上所刊載部分項目予以變更施做，
    該變更內容如消費者未遭受損害，甚至更有利於消費者及公眾時，其變更即難謂
    有違反上開法條之責任可言，此有最高行政法院八十六年度判字第二五九九號裁
    判可參。又所稱虛偽不實，係指表示或表徵與事實不符，其差異難為相當數量之
    一般或相關大眾所接受，而足以引起錯誤之認知或決定者；所稱引人錯誤，係指
    表示或表徵不論是否與事實相符，足以引起相當數量之一般或相關大眾錯誤之認
    知或決定者而言，此可參最高行政法院九十年度判字第一四六號裁判。由此可知
    ，廣告（表示或表徵）即使與事實不符，其差異非難為相當數量之一般或相關大
    眾所接受，且不足以引起錯誤之認知或決定者，均不得以公平交易法第廿一條第
    一項相繩。
  (五)查本件原告製作「白雲山莊」建物廣告中所列之高爾夫球果嶺，其中一座改於原
    地以「戲水噴水池」為替，並已完成，總造價約為一百一十五萬元，還高於原高
    爾夫球果嶺之造價（約四十八萬元），此有支付工程款憑證等在卷足資佐證。另
    廣告中所列之室外游泳池，經原告再三考量其原規劃地點為坡地，如依原廣告之
    規劃強加施做，恐影響「白雲山莊」住屋之安全，且原告於系爭建物同一基地規
    劃經營之「金點俱樂部」中設置有室內游泳池及水舞台等設施，功能與室外游泳
    池相同，住戶並不會因此項變更受有任何損害。且被告亦未提具任何消費者或同
    時同區域依法從事銷售行為之同業權益具體受損之資料事證，而原告亦未因系爭
    設施之變更施做受有任何利益，即原告之變更施做並不足使消費者遭受損害，亦
    未造成同業間之不公平競爭，是於被告未能證明原告之變更施做有損害任何權益
    之前提下，原告自無任何違反公平交易法第廿一條第一項規定之情事。
  (六)又查本件系爭廣告圖整體內容所表達之舒適中庭環境，並不足使具合理判斷之消
    費者造成對該中庭環境品質之誤解，更無將因該廣告之誤導，而決定購買該山莊
    房屋與否之問題。且即使消費者若因喜歡系爭廣告圖所示之中庭環境而購買該山
    莊房屋，亦無任何損失可言。蓋原告不但設置戲水噴泉區以增加該中庭之休閒功
    能，更以具多樣休閒設施之「金典俱樂部」替代系爭游泳池，且於該俱樂部中亦
    有其游泳功能之設施，是原告系爭廣告圖尚不構成為虛偽不實或引人錯誤之表示
    或表徵，被告未加詳查即遽認原告違反公平交易法第二十一條第一項之規定，實
    有不當。更何況該「白雲山莊」早已銷售完畢，原告亦早已不再援用系爭廣告圖
    ，被告於此時對原告為停止使用系爭廣告之行政處分，實無任何實益可言，不符
    行政處分之目的性，但對原告之商譽有重大危害，實應撤銷原處分。
  (七)綜上所述，被告之行政處分實屬不當，懇請撤銷原處分。
乙、被告主張：
  (一)有關原告主張：系爭廣告圖整體內容所欲表達者，乃依據閒適、自然及休閒功能
    概念之中庭環境空間，其僅為原告欲創造之生活品質之「示意圖」，非如原處分
    機關所認建物內容之一部，其因考慮已有乙座高爾夫球果嶺，以及已於「白雲山
    莊」設置「金典俱樂部」，包含游泳設施，故為免功能重複，廣告上另一座果嶺
    更改為戲水噴泉區，室外游泳池則更改為網球場，對於原告所欲創設之閒適、自
    然且具休閒功能之中庭生活空間而言，並無任何牴觸，且「白雲山莊」之欲購戶
    實無任何將因該廣告之誤導而致購買「白雲山莊」房屋之虞云云。經查系爭廣告
    上並非單純抽象塑造中庭「閒適、自然且具休閒功能」之形象，而係明確表示將
    有二座高爾夫球果嶺，以及一座室外游泳池等設施，此等具體表示自然足以引人
    信賴，而納為交易決定之參酌因素，顯非原告所稱僅為「欲創造之生活品質之『
    示意圖』」。一般而言，建物之公共設施已屬影響交易決定之重要事項，更何況
    系爭建物中庭空間以「閒適、自然且具休閒功能」為訴求重點，其公共設施之重
    要性自不可言喻，縱然不致成為影響交易決定之唯一因素，亦非如原告片面所稱
    「『白雲山莊』之欲購戶實無任何將因該廣告之誤導而致購買『白雲山莊』房屋
    之虞」。原告雖稱有戲水噴泉區為一座高爾夫球果嶺之替代設施，但兩者之替代
    性有限，更改一座果嶺為「戲水噴泉區」，固然在形式上增加公共設施之多樣性
    ，然而對於不同年齡層、家庭結構之住戶，兩者在使用頻率上可能有顯著差異，
    從而減少一座高爾夫球果嶺，就偏好高爾夫運動之住戶而言，減少活動空間，降
    低其效用，卻不見得可由替代設施「戲水噴泉區」獲得補償。另有關原告稱「金
    典俱樂部」設施已包含游泳功能，故室外游泳池未施作無損於「白雲山莊」欲購
    戶乙節，卷查俱樂部與室外游泳池均呈現於廣告內容，自不得僅以施作其一而認
    為實現全部，建物之公共設施屬於建物內容之一部，故建商若於廣告上就建物公
    共設施為虛偽不實或引人錯誤之表示，已違反公平交易法第二十一條第一項之規
    定，殆無疑義。至系爭廣告是否構成買賣契約之一部，與公平交易法第二十一條
    第一項規定之合致無關，原處分亦未就該點為認定，於此並予敘明。
  (二)次查原告所稱：「如法律對廣告要求內容與事實須完全一致時，將使廣告不足吸
    引消費者之注意，抹煞廣告應有之功能，阻礙商品流通，致降低競爭，影響商業
    發展」、「依公平交易法第二十一條立法理由所示，須廣告內容不實或引人錯誤
    ，致他人誤信而為交易，始符不實廣告之要件」云云；按「事業不得在商品或其
    廣告上，或以其他使公眾得知之方法，對於商品之價格、數量、品質、內容、製
    造方法、製造日期、有效期限、使用方法、用途、原產地、製造者、製造地、加
    工者、加工地等，為虛偽不實或引人錯誤之表示或表徵。」為公平交易法第二十
    一條第一項明定；復按公平交易法第二十一條立法說明謂：事業常為競爭之目的
    ，於商品或其廣告上或以其他使公眾得知之方法，就商品之價格、數量、品質、
    內容﹒﹒﹒等，做虛偽不實或引人錯誤之表示或表徵，致他人誤信而與之交易遭
    受損害，故明定禁止。又公平交易法第一條規定：「為維護交易秩序與消費者利
    益，確保公平競爭，促進經濟之安定與繁榮，特制定本法；﹒﹒﹒。」公平交易
    法立法目的總說明五亦謂：「不公平競爭行為之禁止：事業於公平競爭之基礎上
    ，始能促進資源之合理分配及提高事業經營效率，並間接嘉惠消費者。凡有左列
    情形者，本法明定應予禁止﹒﹒﹒（四）於商品或廣告為虛偽不實或引人錯誤之
    表示或表徵之行為﹒﹒﹒。」綜上可知，公平交易法禁止不實廣告之目的，在保
    護以下四種法益：競爭公益、消費者公益、受不利益之競爭同業、受不利益之交
    易相對人。是以，不實廣告之認定，仍應就廣告對市場競爭秩序之影響、消費大
    眾誤認之可能性、進入交易之相對人權益有無受損及對競爭同業有無造成不公平
    競爭等情事加以判斷，原告所言「依公平交易法第二十一條立法理由所示，須廣
    告內容不實或引人錯誤，致他人誤信而為交易，始符不實廣告之要件」云云，顯
    係誤解法令所致，況本案原處分之檢舉人亦確因系爭不實廣告而與原告進行交易
    。復查廣告手法上固應容許創意之發揮，然廣告之創意自不得逸脫為恣意，故以
    公平交易法第二十一條規範之，尤其在預售屋交易型態，消費者僅能依憑廣告物
    為交易決定，而其廣告所強調者如有使消費者將之與可得評估之事項產生印象上
    之誤認者，不僅有損消費者權益，對於競爭對手亦有失公平，原告所稱之理由顯
    為違法矯飾之詞，並不足採。
  (三)復按原告稱公平交易法第二十一條之立法目的在於預防消費者受損，惟事業在廣
    告上所刊載部分項目予以變更施作，該變更內容如消費者未受損害，甚至更有利
    於消費者及公眾時，其變更即難謂有違反上開法條之責任可言；原告復稱其改作
    「戲水噴水池」之造價較原高爾夫球果嶺為高，「白雲山莊」之住戶並不因此項
    變更受有任何損害云云。惟查，如前所述，公平交易法禁止不實廣告之目的，在
    保護以下四種法益：競爭公益、消費者公益、受不利益之競爭同業、受不利益之
    交易相對人。是以，不實廣告之認定，仍應就廣告對市場競爭秩序之影響、消費
    大眾誤認之可能性、進入交易之相對人權益有無受損及對競爭同業有無造成不公
    平競爭等情事加以判斷。再查最高行政法院八十九年度判字第三○二四號判決亦
    認，公平交易法第二十一條之違反，係以消費者實際成交前之廣告行為，是否有
    該條所規定之虛偽不實為斷，並不以其後該建設公司是否對公共設施之部分有補
    償計劃，而有不同。是住戶或消費者依廣告內容斟酌交易決定，必須自行承擔決
    定後之利益狀態，因此住戶與消費者之選擇與對於廣告之信賴，應受到尊重。原
    告之責任則在於確實實現廣告內容。倘非基於情事變更，或多數住戶的同意，僅
    因原告片面認為對相對人有利即另為改變，改變後結果又難普遍、客觀認為對相
    對人有利，要難謂無公平交易法第二十一條規定所稱廣告不實情事；原告所稱：
    公平交易法第二十一條之立法目的在於預防消費者受損，如消費者未受損害，甚
    至更有利於消費者及公眾時，其變更即難謂有違反上開法條之責任可言云云，實
    係曲解法令所致，故其說詞顯不能採。
  (四)有關原告訴稱：所謂虛偽不實，係指表示或表徵與事實不符，其差異難為相當數
    量之一般或相關大眾所接受，而足以引起錯誤之認知或決定者；所稱引人錯誤，
    係指表示或表徵不論是否與事實相符，足以引起相當數量之一般或相關大眾錯誤
    之認知或決定者而言，否則不得以公平交易法第二十一條相繩乙節。查原告更改
    一座果嶺為「戲水噴水池」，且未施作室外游泳池，上開改變相較於廣告內容，
    尚難認其可為相當數量之一般或相關大眾所接受，況系爭建物廣告描述其中庭空
    間以「閒適、自然且具休閒功能」為訴求重點，縱然不致成為影響交易決定之唯
    一因素，仍應屬決定交易之重要因素，原告就該等交易資訊為虛偽不實及引人錯
    誤表示，已違反公平交易法第二十一條第一項之規定，被告機關據以處分，並無
    違誤。
  (五)再查原告訴稱：原處分機關亦未提具任何消費者或於同時同區域依法從事銷售行
    為之同業權益具體受損之資料事證，其亦未因系爭設施之變更施做而受益云云。
    惟查公平交易法第二十一條規範目的之一，固在防止廣告相對人因不實廣告而受
    損，但不以廣告商或相對人具體受有損害或廣告主具體受有利益為要件，事業倘
    於廣告上就其商品之價格、數量、品質、內容等事項為虛偽不實或引人錯誤之表
    示或表徵，對同時同區域依法從事銷售行為之同業而言，其係以該不實廣告造成
    交易相對人錯誤的認知，而增加其交易機會，則屬不公平競爭行為。復查最高行
    政法院八十六年度判字第一七八七號判決：「‧‧‧從公平交易法第二十一條第
    一項之立法精神觀之，廣告只要在商品或廣告為虛偽不實或引人錯誤之表示或表
    徵，即應對之加以負責。‧‧‧另公平交易法規範虛偽不實廣告之重要目的，係
    在確保事業者避免因不肖業者之不實廣告，而受到傷害，且可不致讓消費者產生
    錯誤判斷之情形，將可同時兼顧競爭者及消費者之權利。其判斷原則係以交易相
    對人之認知，來判斷有無虛偽不實或引人錯誤。」足知原告所為之不實廣告，應
    受公平交易法第二十一條第一項之規範，殆無疑義。
  (六)末按原告訴稱：「白雲山莊」早已銷售完畢，其亦早已不再援用系爭廣告圖，本
    會於此時為行政處分，並無實益，不符行政處分之目的性云云。按行政處分之目
    的性，依行政程序法第七條第一款規定，係指行政處分採取之方法應有助於目的
    之達成。系爭廣告行為既然構成違反行為時公平交易法第二十一條規定，自應予
    以制止以符維護交易及競爭秩序之行政目的。被告機關依據同法第四十一條規定
    命原告停止系爭違法行為，是項處分手段對於前開行政目的而言，並無不當。又
    預售屋廣告爭議案件每發生於交屋階段，此際銷售與廣告活動常告結束，在此之
    前卻往往無從判斷是否構成廣告不實，被告機關以行政處分命原告停止系爭行為
    ，具有強制性，已見其實益，否則預售屋廣告將難以受到規範，公平交易法第二
    十一條之立法目的亦無以達成，原告所訴，實有誤解。
  (七)綜上所述，原告的主張無理由，請判決如被告之聲明。
    理  由
一、本件原告受合法通知，無正當理由而未於言詞辯論期日到場，核無民事訴訟法第
    三百八十六條各款所列情形，爰依行政訴訟法第二百十八條準用民事訴訟法第三
    百八十五條、第三百八十六條之規定，由被告聲請而為一造辯論判決。
二、按「事業不得在商品或其廣告上，或以其他使公眾得知之方法，對於商品之價格
    、數量、品質、內容、製造方法、製造日期、有效期限、使用方去、用途、原產
    地、製造者、製造地、加工者、加工地等，為虛偽不實或引人錯誤之表示或表徵
    。」為行為時公平交易法第二十一條第一項所規定。揆諸該條立法意旨係事業常
    為競爭之目的，於商品或其廣告上或以其他使公眾得知之方法，就商品之價格、
    數量、品質、內容﹒﹒﹒等，做虛偽不實或引人錯誤之表示或表徵，致他人誤信
    而與之交易遭受損害，故明定禁止。又公平交易法立法目的總說明五亦謂：「不
    公平競爭行為之禁止：事業於公平競爭之基礎上，始能促進資源之合理分配及提
    高事業經營效率，並間接嘉惠消費者。凡有左列情形者，本法明定應予禁止﹒﹒
    ﹒（四）於商品或廣告為虛偽不實或引人錯誤之表示或表徵之行為﹒﹒﹒。」，
    足認公平交易法禁止不實廣告之目的，在保護以下四種法益：競爭公益、消費者
    公益、受不利益之競爭同業、受不利益之交易相對人。是以，不實廣告之認定，
    仍應就廣告對市場競爭秩序之影響、消費大眾誤認之可能性、進入交易之相對人
    權益有無受損及對競爭同業有無造成不公平競爭等情事加以判斷。又「公平交易
    委員會對於違反本法規定之事業，得限期命其停止或改正其行為；逾期仍不停止
    或改正其行為者，得繼續限期命其停止或改正其行為，並按次連續處新台幣一百
    萬元以下罰鍰，至停止或改正為止。」復為同法第四十一條所明定。
三、本件被告以原告之前身東帝士股份有限公司於八十三年間預售「東帝士白雲山莊
    」房屋時，在其廣告中就「高爾夫球果嶺、室外游泳池」及「社區山水景觀」等
    公共設施涉嫌為虛偽不實及引人錯誤之表示，違反行為時公平交易法第二十一條
    第一項之規定，乃依同法第四十一條前段規定，命原告自處分書送達之次日起立
    即停止前開虛偽不實及引人錯誤之表示。原告則主張系爭廣告圖僅為原告欲創造
    之生活品質之「示意圖」，並非建物內容之一部，蓋系爭中庭設施並非原告與「
    白雲山莊」購買戶所訂買賣契約之一部；且廣告所表示者即使與事實不符，其差
    異非難為相當數量之一般或相關大眾所接受，且不足以引起錯誤之認知或決定者
    ，均不得以公平交易法第二十一條第一項規定予以處罰云云。
四、查公平交易法禁止不實廣告之目的，係在保護競爭公益、消費者公益、受不利益
    之競爭同業及受不利益之交易相對人等四種法益，已如前述；而不實廣告之認定
    ，仍應就廣告對市場競爭秩序之影響，消費大眾誤認之可能性、進入交易之相對
    人權益有無受損及對競爭同業有無造成不公平競爭情事加以判斷，就預售屋交易
    型態，消費者僅能憑廣告物為交易決定，而其廣告所強調者如有使消費者將之與
    可得評估之事項產生印象上之誤認，不僅有損消費者權益，對於競爭對手亦有失
    公平，原告對公平交易法不實廣告之適用有所誤解，況本件檢舉人確因系爭不實
    廣告而與原告進行交易；又廣告內容倘非基於情事變更，或多數住戶的同意，僅
    因其片面認為對住戶有利而為改變，且改變後結果亦難普遍、客觀認為對住戶有
    利，要難謂無廣告不實之情事。查本件原告於八十三年間預售「東帝士白雲山莊
    」房屋時，在其廣告中以有二座高爾夫球果嶺及室外游泳池吸引消費者，惟高爾
    夫球果嶺部分，實際上僅有一座，將廣告上另一座果嶺更改為戲水噴泉區，室外
    游泳池部分，實際上並未興建，係以一座網球場取代室外游泳池；然查對於不同
    年齡層、家庭結構之住戶，兩者在使用頻率上可能有顯著差異，對減少一座高爾
    夫球果嶺，就偏好高爾夫運動之住戶而言，減少活動空間，降低其效用，卻不見
    得可由替代設施戲水噴泉區獲得補償，且上開設施之改變相較於廣告內容，尚難
    認為有利於多數住戶。另室外游泳池部分，雖以網球場取代室外游泳池，惟查無
    論室內或室外游泳池，雖均可供作游泳之用，然對於不同年齡層、或男女不同性
    別之人士，不見得對於消費者公益無影響；況俱樂部為對外經營，而室外游泳池
    則為建物公共設施之一部分，兩者並非可完全替代，原告未依廣告施作室外游泳
    池，縱在俱樂部設施尚有所補強，對住戶而言未必有利。是以，原告更改一座果
    嶺為「戲水噴水池」，且未施作室外游泳池，上開改變相較於廣告內容，尚難認
    其可為相當數量之一般或相關大眾所接受；雖原告主張系爭建物廣告描述其中庭
    空間以「閒適、自然且具休閒功能」為訴求重點，縱然不致成為影響交易決定之
    唯一因素，仍應屬決定交易之重要因素，原告就該等交易資訊為虛偽不實及引人
    錯誤表示，洵堪認定。
五、末查行政處分之目的性，依行政程序法第七條第一款規定，係指行政處分採取之
    方法應有助於目的之達成。系爭廣告行為既然構成違反行為時公平交易法第二十
    一條規定，自應予以制止以符維護交易及競爭秩序之行政目的。被告機關依據同
    法第四十一條規定命原告停止系爭違法行為，是項處分手段對於前開行政目的而
    言，自無不當。又預售屋廣告爭議案件每發生於交屋階段，此際銷售與廣告活動
    常告結束，在此之前卻往往無從判斷是否構成廣告不實，被告機關以行政處分命
    原告停止系爭行為，具有強制性，已見其實益，否則預售屋廣告將難以受到規範
    ，公平交易法第二十一條之立法目的亦無以達成；從而原告主張「白雲山莊」早
    已銷售完畢，其亦早已不再援用系爭廣告圖，被告機關於此時為行政處分，並無
    實益，不符行政處分之目的性云云，亦不足採。
六、綜上所述，原處分依法自無不合，訴願決定予以維持，亦無違誤；原告徒執前詞
    ，聲請撤銷訴願決定及原處分，為無理由，應予駁回。
七、本件事證已臻明確，兩造其餘攻擊或防禦方法，已與本院判決結果無涉，爰毋庸
    一一論列，併此敘明。
據上論結，本件原告之訴為無理由，爰依行政訴訟法第二百十八條、第九十八條第三
項前段、民事訴訟法第三百八十五條第一項前段，判決如主文。
中      華      民      國    九十二    年      一      月      九      日
                        臺 北 高 等 行 政 法 院  第七庭
                                       審 判 長  法  官  鄭小康
                                                 法  官  林金本
                                                 法  官  黃秋鴻
右為正本係照原本作成。
如不服本判決，應於送達後二十日內，向本院提出上訴狀並表明上訴理由，如於本判
決宣示後送達前提起上訴者，應於判決送達後二十日內補提上訴理由書（須按他造人
數附繕本）。
中      華      民      國    九十二    年      一      月      十      日
                                                 書記官  王琍瑩


司法院資訊處製作；財團法人民間司法改革基金會備份。
